臺灣板橋地方法院刑事判決　　　　　　　94年度訴字第1766號
公　訴　人　臺灣板橋地方法院檢察署檢察官
被　　　告　甲○○
上列被告因違反毒品危害防制條例案件，經檢察官提起公訴（94
年度毒偵字第4176號），嗣因被告就被訴事實為有罪之陳述，本
院告知被告簡式審判程序之旨，並聽取當事人之意見後，裁定改
由受命法官獨任依簡式審判程序進行，判決如下：
    主  文
甲○○連續施用第一級毒品，處有期徒刑拾月。
    事  實
一、甲○○前因施用毒品案件，經臺灣高等法院臺南分院裁定送
    觀察、勒戒後，因認無繼續施用毒品之傾向，經該院於民國
    88年1 月26日以87年度上訴字第1348號判決免刑，並於同年
    5 月20日確定。其於上開免刑判決後之5 年內，復因施用毒
    品案件，經臺灣雲林地方法院裁定送觀察、勒戒，而於90年
    6 月1 日入所觀察、勒戒後，亦認無繼續施用毒品之傾向，
    旋於觀察、勒戒執行完畢後釋放，嗣並經臺灣雲林地方法院
    檢察署檢察官於90年6 月13日以90年度毒偵緝字第71號不起
    訴處分確定。其於上開90年間之觀察、勒戒執行完畢釋放後
    之5 年內，又因施用毒品案件，經本院於93年8 月31日以93
    年度簡字第3267號判處有期徒刑5 月，並於同年10月1 日確
    定，嗣於94年7 月19日易科罰金執行完畢（不構成累犯）。
    詎甲○○猶不知悔改，竟又基於施用第一級毒品海洛因之概
    括犯意，於上開90年間之觀察、勒戒執行完畢釋放後之5 年
    內即於94年5 月24日晚上10時許、同年8 月底某日、同年11
    月15日晚上11時許，在其臺北縣蘆洲市○○路之友人住處等
    地點，以將海洛因摻入香菸內點燃後吸用之施用方式，各施
    用第一級毒品海洛因1 次（其尚涉有施用第二級毒品甲基安
    非他命部分，另經檢察官併案處理）。嗣於94年5 月25日下
    午4 時許，在臺北縣三重市○○路○ 段69號前，因另案毒品
    案件遭通緝，而為警當場逮捕，並經採集其尿液送驗而查獲
    上情。
二、案經臺北市政府警察局中正第一分局報告臺灣板橋地方法院
    檢察署檢察官偵查起訴。
    理  由
壹、程序方面：
    按本件被告甲○○所犯係死刑、無期徒刑、最輕本刑為3 年
    以上有期徒刑以外之罪，其於準備程序就前揭被訴事實為有
    罪之陳述，經法官告知簡式審判程序之旨，並聽取其與公訴
    人之意見後，本院認無不得或不宜改依簡式審判程序進行之
    處，爰依刑事訴訟法第273 條之1 第1 項、第284 條之1 ，
    裁定本件由受命法官獨任進行簡式審判程序，合先敘明。
貳、實體方面：
  一、訊據被告甲○○對於前揭犯罪事實均坦承不諱，本院復審
      酌：
    (一)查被告前因施用毒品案件，經臺灣高等法院臺南分院裁定
      送觀察、勒戒後，因認無繼續施用毒品之傾向，經該院於
      88年1 月26日以87年度上訴字第1348號判決免刑，並於同
      年5 月20日確定。其於上開免刑判決後之5 年內，復因施
      用毒品案件，經臺灣雲林地方法院裁定送觀察、勒戒，而
      於90年6 月1 日入所觀察、勒戒後，亦認無繼續施用毒品
      之傾向，旋於觀察、勒戒執行完畢後釋放，嗣並經臺灣雲
      林地方法院檢察署檢察官於90年6 月13日以90年度毒偵緝
      字第71號不起訴處分確定。其於上開90年間之觀察、勒戒
      執行完畢釋放後之5 年內，又因施用毒品案件，經本院於
      93 年8月31日以93年度簡字第3267號判處有期徒刑5 月，
      並於同年10月1 日確定，嗣於94年7 月19日易科罰金執行
      完畢之事實，有上開不起訴處分書、臺灣高等法院施用毒
      品案件紀錄表、毒品明細資料及臺灣高等法院被告前案紀
      錄表各1 份在卷可按。是被告於涉本案之前，業曾3 犯施
      用毒品，並於前揭觀察、勒戒執行完畢後釋放甚明。
    (二)次查，經警將被告遭查獲時所採集之尿液送驗結果，係呈
      嗎啡陽性反應，此有臺北市政府警察局中正第一分局移送
      毒品防制條例人犯尿液檢體對照表、臺灣檢驗科技股份有
      限公司94年6 月10日編號CH/2005/51211 號濫用藥物尿液
      檢驗報告各1 份在卷可稽。又查：
      (1)海洛因施用入人體後水解還原成嗎啡，再循嗎啡之代謝
        方式排出體外，業據行政院衛生署藥物食品檢驗局以73
        藥檢壹字第030221號函說明綦詳，且尿液中能否驗出嗎
        啡陽性反應，與其投與量、投與途徑、採尿時間、個人
        體質及檢測方法之靈敏度有關，國外曾有文獻報導注射
        6 毫克之海洛因鹽酸鹽，其代謝物嗎啡之平均可檢出時
        限約為26小時，亦經行政院衛生署藥物食品檢驗局於81
        年9 月8 日以（81）藥檢壹字第8114885 號函釋明在案
        。
      (2)再者，前揭尿液檢驗報告載明係以ＧＣ／ＭＳ（即氣相
        層析質譜儀分析法）方法作為確認檢驗之方式，而該方
        法之原理係檢品經氣化後，通過層析管分離純化，再將
        純化後之成分循序送入質譜儀做個別鑑定。因質譜儀所
        測定之圖譜，在化學上被公認具有指紋特性，故可據以
        完全判定該檢品係為何種化合物。職是，台北榮民總醫
        院即認為若以氣相層析質譜儀（ＧＣ／ＭＳ）作藥物及
        其代謝產物之定性及定量分析，幾乎不會有偽陽性反應
        產生，此經該院於83年4 月7 日以83北總內字第3059號
        函釋明在案。
      (3)準此而論，被告之尿液經以氣相層析質譜儀分析法檢驗
        ，既係呈嗎啡陽性反應，顯見被告應有在前揭犯罪時間
        施用第一級毒品海洛因之行為甚明。
    (三)綜上所述，被告前曾3 犯施用毒品，且於前揭90年間之觀
      察、勒戒執行完畢釋放後，5 年內再犯本件施用第一級毒
      品海洛因，事證應屬明確，其犯行應堪認定。
  二、查海洛因係屬毒品危害防制條例第2 條第2 項第1 款所規
      定之第一級毒品，核被告所為，係犯毒品危害防制條例第
      10條第1 項施用第一級毒品罪。被告持有毒品，復進而施
      用，其持有毒品之低度行為，為施用毒品之高度行為所吸
      收，不另論罪。被告先後3 次施用第一級毒品海洛因之犯
      行，時間緊接，所犯構成要件相同，顯係基於概括犯意為
      之，為連續犯，依刑法第56條規定，以一罪論，並加重其
      刑。至公訴意旨固僅論及被告於94年5 月24日晚上10時許
      （即起訴書所載94年5 月25日採尿前26小時內之某不詳時
      間）之施用第一級毒品海洛因之犯罪事實，漏未論及被告
      其餘施用毒品之犯罪事實，惟二者間有連續犯之裁判上一
      罪關係，已如前述，該漏未論及之部分應為起訴效力所及
      ，本院自應併予審判。
  三、本院審酌被告施用毒品，足以戕害其身心，滋生其他犯罪
      ，惡化治安，嚴重損及公益，且被告前曾3 犯施用毒品，
      並甫經本院判處有期徒刑5 月，固未構成累犯，但其竟旋
      再為本件施用毒品犯行，顯見其不思悔改，自制力亦顯不
      佳；惟另考量被告於犯後已能坦承犯行，而其施用毒品行
      為於本質上係屬自我戕害行為，反社會性之程度應屬較低
      等一切情狀，酌情量處如主文所示之刑，以資懲儆。
據上論斷，應依刑事訴訟法第273 條之1 第1 項、第284 條之1
、第299 條第1 項前段，毒品危害防制條例第10條第1 項，刑法
第11條前段、第56條，判決如主文。
本案經檢察官黃仙宜到庭執行職務。
中　　華　　民　　國　　94　　年　　12　　月　　14　　日
                  刑事第十三庭  法  官  陳信旗
以上判決正本證明與原本無異。
如不服本判決，應於送達後10日內向本院提出上訴狀。
　　　　　　　　　　　　　　　　書記官　陳昭綾
中　　華　　民　　國　　94　　年　　12　　月　　14　　日
附錄本判決論罪科刑之法條：
毒品危害防制條例第10條第1項
    施用第一級毒品者，處6月以上5年以下有期徒刑。
